臺灣高等法院高雄分院刑事判決　　　　 94年度上訴字第270號
上　訴　人
即　被　告　甲○○
選任辯護人　蘇精哲　律師
　　　　　　劉家榮　律師
　　　　　　洪世崇　律師
上列上訴人因違反毒品危害防制條例案件，不服臺灣高雄地方法
院93年度重訴字第67號中華民國93年12月29日第一審判決（起訴
案號：臺灣高雄地方法院檢察署92年度偵字第17609 號），提起
上訴，本院判決如下：
     主  文
上訴駁回。
     事  實
一、陳蓓芬與黃明風係男女朋友（陳蓓芬冒饒俞芳之名應訊及與
    黃明風施用毒品部分均由檢察官另行偵辦），渠等與甲○○
    均係朋友關係，陳蓓芬且認甲○○為「乾兄」，甲○○因施
    用第一級毒品、第二級毒品案，分別被判處有期徒刑1 年、
    4 月，定執行刑為有期徒刑1 月2 月，因未到案執行，於92
    年間被通緝，通緝中仍繼續施用第一級毒品海洛因及第二級
    毒品甲基安非他命（甲○○被緝獲時經採尿送驗，尿液呈安
    非他命及嗎啡陽性反應，其施用毒品犯行由檢察官另行偵辦
    ），竟萌將毒品分裝成小包販賣予他人營利之犯意，於同年
    7 、8 月間，向陳蓓芬借用其承租之高雄市○鎮區○○路27
    9 號4 樓房屋之其中1 間和室房，即在該和室房間藏放大量
    之海洛因、甲基安非他命及大批分裝稀釋與裝置毒品之用具
    。嗣於同年8 月22日20時20分許，經警在高雄縣鳳山市○○
    ○路222 號點將冰棧前查獲甲○○，並當場扣得其所持有如
    附表一編號1 之毒品海洛因1 包；再帶同甲○○至陳蓓芬前
    址租屋處之和室內又扣得如附表一編號2 、3 所示之毒品海
    洛因、如附表一編號4 之毒品甲基安非他命，以及甲○○所
    有，且供意圖販賣而持有第一級毒品海洛因、第二級毒品甲
    基安非他命所用如附表二所示之分裝毒品、稀釋毒品及裝置
    毒品等用具。
二、案經行政院海岸巡防署高雄市機動查緝隊暨高雄縣政府警察
    局鳳山分局移送臺灣高雄地方法院檢察署檢察官偵查起訴。
     理  由
一、訊據上訴人即被告甲○○固坦承持有上開如附表一所示之毒
    品海洛因、甲基安非他命及如附表二所示分裝意圖販賣毒品
    之工具，且於前揭時、地被警查獲，惟矢口否認有販賣海洛
    因及甲基安非他命之意圖，辯稱：除附表一編號1 所示為警
    在鳳山市○○○路222 號前為警當場查獲之海洛因1 包係伊
    所有供自己施用外，附表一編號2 至編號4 之毒品海洛因及
    甲基安非他命以及附表二所示之油壓機等物均為彭勝自所有
    ，是彭勝自寄放予伊高雄市○○路前址處云云。惟查：
  (一)前開被警查獲並予扣案之附表一所示之物，經分別送請法務
    部調查局及內政部警政署刑事警察局鑑驗結果，上開附表一
    編號1 、2 、3 所示之物確係海洛因無訛，此有法務部調查
    局鑑定通知書在卷足稽（見偵查卷第94頁），另附表一編號
    4 所示之物則為甲基安非他命，亦有內政部警政署刑事警察
    局鑑驗通知書附卷可憑（見偵查卷第114 頁）。則附表一所
    示之物，分別為第一級毒品、第二級毒品，應可認定。
  (二)高雄市○鎮區○○路279 號4 樓房屋係陳蓓芬（冒名饒俞芳
    ）所承租，陳蓓芬於案發前2 個月認被告為乾哥哥，且被告
    與陳蓓芬之男友黃明風交情不錯，才會將租屋之和室房無償
    借給被告使用，房屋鑰匙係黃明風交給被告，警方在該和室
    房查扣之物品確係被告所有等情，業據證人陳蓓芬於警詢時
    及檢察官偵查中陳述綦詳（見警卷第16頁及偵查卷第14頁）
    ，證人黃明風於原審審理時亦證稱因與被告是朋友，且上開
    房間尚有空房，始將主臥室對面之房間借給被告使用，被告
    有住在該處等語（見原審卷第240 、245 、246 頁），即被
    告亦不否認確有向陳蓓芬借用上開和室房，並存放大批之海
    洛因、甲基安非他命等毒品及附表二所示之用具（見本院審
    前調查被告不爭執事項之記載），且被告在鳳山市為警查獲
    時，同遭警查扣到上開房屋之鑰匙1 支，亦據其於警詢及檢
    察官偵查中供認不諱（見警卷第4 頁及偵查卷第12頁），並
    有警方在上開瑞北路房屋和室房查獲情形之照片4 幀在卷足
    參（見警卷第46、47頁），則被告確有存放海洛因，甲基安
    非他命等毒品及油壓機等物於上開和室房間，亦堪認定。
  (三)被告雖否認上開存放於和室房之毒品及油壓機等物係其所有
    ，辯稱係彭勝自所寄放云云。然證人陳蓓芬於警詢時及檢察
    官偵查中已迭次指證稱：上開置於瑞北路和室內之附表一編
    號2 至4 之毒品及附表二所示用具均係被告所有等語（見警
    卷第11、15、18─19頁，偵查卷第14、67、126 頁）；而被
    告復有上開瑞北路上址處之鑰匙可供其自行隨意出入，以及
    該屋內和室確由其所使用等節，均如前述，又被告於高雄縣
    鳳山市○○○路222 號前遭查獲時，在其身上查扣其所有之
    附表一編號1 之毒品海洛因1 包，其鋁箔包裝袋，與在瑞北
    路前址和室房內被查扣之附表一編號2 所示海洛因粉末之鋁
    箔包裝袋，兩者均屬相同之鋁箔包裝袋，警詢時就此詳為詢
    問被告，被告亦無從解釋（見警卷第6 頁），且經證人即員
    警黃文廷於原審審理證述：附表一編號1 之海洛因外包裝，
    與附表一編號2 之海洛因外包裝，自外觀上是一樣的等語（
    見原審卷第186 ─187 頁），觀諸海巡署警卷第74頁所附編
    號1 照片（於五甲二路所查獲之毒品海洛因鋁箔外包裝袋）
    與編號2 照片（於右揭瑞北路住處所查獲鋁箔外包裝之毒品
    ）2 幀，亦可知前後二者之鋁箔外包裝袋確屬相同；顯見被
    告自承其所有而於鳳山市○○路遭查獲之附表一編號1 之海
    洛因1 包，應係取自置於上址瑞北路和室手提箱內之毒品無
    訛，則若毒品係他人寄放，豈能容由被告任意自行攜出？況
    被告於警訊及檢察官偵查之初，均未指稱該等物品係彭勝自
    所寄放，嗣後始為如此之供述，於原審審理時且舉證人鄭立
    德到庭證稱：彭勝自原要將東西寄放在伊住處，但伊不方便
    ，他自己就打電話給被告說要放在被告處等語（見原審卷第
    176 頁），但在該和室房查扣之海洛因及甲基安非他命毒品
    總重量均分別為1,000 多公克，價值不貲，被告又供稱係於
    朋友介紹認識彭勝自，只知其住察哈爾街附近，不知其確切
    住所等語，亦可見被告與彭勝自並非深交之朋友，被告及經
    常出入該瑞北路處之陳蓓芬、黃明風又均係施用毒品之人，
    亦有卷附之高雄市立凱旋醫院煙毒尿液檢驗成績書為證（見
    偵查卷第70頁），則寄託毒品予施用毒品之人，容受寄者有
    隨時取用之可能，該彭勝自豈會輕易將價值不菲之上開毒品
    寄託於被告。再警方於瑞北路房屋之和室房查獲如上之扣押
    物後，曾採集物品上之指紋，而將該等指紋送鑑結果，並未
    發現留有彭勝自之指紋，反倒是鑑定出被告之指紋留存在附
    表二編號7 之壓克力板上及手提箱內鋁箔包裝之毒品上，此
    經證人即採集指紋之警員翁博華於原審審理時指證詳實（見
    原審卷第188 頁），並有內政部警政署刑事警察局92年10
    月2 日刑紋字第0920181452鑑驗書在卷可證（見偵查卷第
    103-107 頁），足見被告確有使用觸摸上開工具及毒品無訛
    ，若果該等扣押物係他人寄放，豈容被告擅自打開手提箱任
    意觸摸價值昂貴毒品之理。又若該等扣押物係彭勝自寄放，
    豈會無彭勝自之指紋留存之，又依證人鄭立德在原審之證述
    ：彭勝自係以1 手提式皮箱，另2 個長約50公分、寬約30公
    分之不透明塑膠袋，裝置附表一之毒品及附表二之用具等物
    拿至被告瑞北路處云云（見原審卷第177 、180 頁），惟查
    扣案之物中固有手提箱無誤，然附表二編號1 至9 等物品，
    或體積龐大，或厚實沉重，能否置於證人鄭立德所述長寬大
    小之塑膠袋內搬遷挪移，非無疑義；因此，公訴人於原審審
    理中詢問被告：千斤頂、油壓機、鐵板、鐵塊、鐵架等重物
    如何裝於塑膠袋內？被告竟供述：該等物品係彭勝自前1 天
    就搬過來云云（見原審卷第266 頁），於本院審理時又稱係
    案發前1 星期搬來的等語，前後供詞不一，已見其偽；且據
    證人鄭立德稱：彭勝自要放東西於伊處，伊不方便，彭某即
    自行打電話予被告要放被告處，伊即（駕車）直接載彭某帶
    同物品去找被告，再載彭某去坐車云云（見原審卷第176
    ─177 頁），則自鄭立德之證詞中，若確有彭某之人寄放物
    品予被告，亦僅當日由鄭立德駕車載彭某前往後，彭某即坐
    車他往，搬物寄放之過程僅發生於1 日之間，顯無嗣後被告
    所供分兩次即案發前1 天或1 星期前搬某些物品，第2 天或
    1 星期後再搬其餘物品之情形，則被告於原審及本院審理中
    之供詞，與證人鄭立德之證述，已見齟齬，亦可見證人鄭立
    德所供無非附和被告而為不實之證言；況證人鄭立德之證述
    ，尚有上述瑕疵，又與前揭事證不符，自無可取，是被告所
    辯在和室房查扣之物品係彭勝自寄放云云，無非係事後編造
    諉卸之詞，應不足採。
  (四)扣案之附表一所示毒品海洛因及甲基安非他命數量甚鉅，價
    值不菲，已如前述，而該等毒品之純度極高，附表一編號1
    、2 所示海洛因，純度達79% ，附表一編號3 所示海洛因，
    純度更有80.71%，有卷附法務部調查局鑑定通知書可資證明
    （見偵查卷第94頁），而附表一編號4 甲基安非他命之純度
    ，經抽測結果純度更高達96.9% ，亦有內政部警政署刑事警
    察局鑑驗通知書在卷可佐（見偵查卷第114 頁）；被告又備
    有附表二編號13之葡萄糖粉顯係欲用以稀釋上開毒品後，供
    日後販賣，以求獲利更豐，及附表二其餘之各式分裝用具、
    大批夾鍊袋、鋁箔包裝袋等物，均得以供其將來分裝出售之
    用，足見其具有販賣毒品海洛因及甲基安非他命之意圖甚明
    ；而原審經將扣案之附表二編號4 、7 、8 、9 、12、14、
    15 、16 、18、19等物均送請高雄醫學大學附設中和紀念醫
    院檢驗結果，上開物品均有海洛因附著其上，並有該醫院之
    檢驗報告多份在卷足以證明（見原審卷第75、91、92、93─
    100 、205 頁）；況其中更有附著海洛因毒品之附表二編號
    7 壓克力板沾有被告指紋；另扣案毒品之鋁箔外包裝袋上亦
    查得被告指紋，均如前述，由此在在可徵被告確實正從事分
    裝毒品之工作，以致有毒品海洛因及指紋附著上開物品之上
    ，足認被告具有販賣毒品海洛因及甲基安非他命之意圖，已
    甚明確。
  (五)末按「被告以外之人於偵查中向檢察官所為之陳述，除顯有
    不可信之情況者外，得為證據。」、「被告以外之人於檢察
    事務官、司法警察官或司法警察調查中所為之陳述，與審判
    中不符時，其先前之陳述具有較可信之特別情況，且為證明
    犯罪事實存否所必要者，得為證據。」，刑事訴訟法第159
    條之1 第2 項、第159 條之2 分別定有明文。證人陳蓓芬前
    於警詢及檢察官偵查中所為：其與黃明風確實曾同居瑞北路
    前址處，該屋租金、管理費則由黃明風所支付，且被告使用
    該住處之和室房間，並放置如附表一（除編號1 外）之毒品
    及附表二所示物於該和室內，該等扣案物品均屬被告所有等
    情之陳述，既與被告及黃明風所述陳蓓芬承租該瑞北路房屋
    ，且與黃明風曾同居於該處之情相符（見警卷第5 、8 頁，
    偵查卷第12頁、原審卷第47、52、240 、245 、246 頁），
    復有陳蓓芬及黃明風多張生活照片2 冊置於瑞北路主臥房處
    被警查獲扣案可稽，足徵陳蓓芬確有居住該處應屬真實，陳
    蓓芬既住於該處，則其指證被告使用瑞北路和室房，且和室
    房內之物品均屬被告所有等節，自具有較可信之特別情況；
    且就證明被告確有意圖販賣而持有該等毒品之犯行而言，證
    人陳蓓芬於警、偵訊所證：附表一編號2 ─4 之毒品及附表
    二所示各用具均屬被告所有之證詞，顯有其必要；雖證人陳
    蓓芬於原審審理中翻異前詞竟證稱：瑞北路上開租屋係「洪
    大哥」委伊承租，伊未曾居住上開瑞北路處，且不知被告是
    否居住該處，亦未曾與黃明風同往該處等語（見原審卷第22
    7 ─228 、231 ─232 頁），然此非但與陳蓓芬警、偵訊中
    所陳不符，且與被告及黃明風同庭所供證確有與陳蓓芬居住
    瑞北路上址住處，且被告亦曾居住該處等語（見原審卷第24
    0 、241 、244 頁），多所扞格，陳蓓芬於原審審理中所證
    顯有刻意迴避掩飾真實之情事，其於原審審理時之上開證言
    ，應無可採，而其於警、偵訊所為上開證詞雖與其在原審審
    理時之供證有不符之處，然揆之前揭刑事訴訟法之規定，自
    得作為認定被告確有本案犯行之證據。
  (六)綜上所述，本案事證明確，被告空言否認，所辯既無可取，
    其犯行已堪認定。
二、核被告甲○○所為，係犯毒品危害防制條例第5 條第1 項、
    第2 項之意圖販賣而持有第一級毒品、第二級毒品等罪。公
    訴人雖於原審審理時認被告或涉有販賣第一級毒品及第二級
    毒品之犯行，惟並無證據足認被告取得如附表一所示之毒品
    係為販賣而販入，又無任何積極證據證明被告有販出毒品之
    行為，且證人即承辦員警黃文廷復於原審審理時證稱：並無
    任何施用毒品之人指認被告曾販毒等語，自無從認被告有何
    販賣毒品海洛因或甲基安非他命之犯行，應予敘明。又被告
    同時持有附表一編號1 ─3 之海洛因及附表一編號4 之甲基
    安非他命，係一意圖販賣而持有之行為，同時觸犯毒品危害
    防制條例第5 條第1 項及同條第2 項之二罪，為想像競合犯
    ，應從一重之意圖販賣而持有第一級毒品罪處斷。
三、原審因而適用毒品危害防制條例第5 條第1 項、第2 項、第
    18條第1 項前段、第19條第1 項前段、刑法第11條、第55條
    ，審酌被告持有毒品之數量不少，並持有各式分裝毒品之工
    具，且部分毒品已分裝完成，所生危害非輕，而被告犯罪後
    ，竟仍矢口否認犯行，飾詞狡辯，態度實屬惡劣等一切情狀
    ，量處有期徒刑12年，至如附表一所示之毒品，均依毒品危
    害防制條例第18條第1 項前段沒收銷燬之；並以如附表二所
    示之物，均為被告所有且供被告意圖販賣而持有所用之物，
    均依毒品危害防制條例第19條第1 項前段沒收。另此明公
    訴人請予沒收之鑰匙1 串、行動電話3 支、香菸盒1 個、海
    洛因殘渣袋9 包、吸管製鏟子7 支、安非他命吸食器1 組、
    現金新台幣30萬1,000 元及屏東監獄署被告名之收據暨購物
    單各6 張被告雖坦承係其所有，然此或係被告施用毒品所用
    之物，或難認與被告之本案犯行有涉，自無從為沒收之諭知
    ；又以於瑞北路上址處主臥房內所查獲之海洛因2 包、白粉
    4 包（均未發現含有法定毒品成分）、Ｋ他命1 包、安非他
    命3 包、海洛因殘渣袋58個、空夾鍊袋3 包、玻璃球吸食器
    1 個、及黃明風身分證1 張，以及在陳蓓芬背包內扣得海洛
    因2 小包、安非他命1 包、安非他命2 小瓶、吸管製鏟子1
    支、及行動電話2 支等物，均分別為陳蓓芬或黃明風所有，
    業據被告供述甚明，且與證人陳蓓芬所陳相符，既非被告所
    有之物，又與被告犯行無關，明亦不得宣告沒收。原審認
    事用法皆無不合，被告上訴否認在和室房扣得毒品及油壓機
    等用具係其所有，而係彭勝自寄放，並辯稱其至多僅犯單純
    之持有第一級毒品及第二級毒品罪，要係避重就輕之詞，應
    不足取，其上訴非有理由，應予駁回。
據上論斷，應依刑事訴訟法第368條，判決如主文。
本案經檢察官朱文彬到庭執行職務。
中　　華　　民　　國　　94　　年　　4 　　月　　29　　日
                  刑事第四庭    審判長法  官  蕭權閔
                                      法  官  李嘉興
                                      法  官  陳吉雄
以上正本證明與原本無異。
如不服本判決應於收受本判決後10日內向本院提出上訴書狀，其
未敘述上訴理由者，並得於提起上訴後10日內向本院補提理由書
狀（均須按他造當事人之人數附繕本）「切勿逕送上級法院」。
中　　華　　民　　國　　94　　年　　5 　　月　　2 　　日
  　　　　　　　　　　　　　　　　　　書記官  梁美姿
附錄本判決論罪科刑法條：
毒品危害防制條例第5條第1項、第2項
意圖販賣而持有第一級毒品者，處無期徒刑或10年以上有期徒刑
，得併科新臺幣700萬元以下罰金。
意圖販賣而持有第二級毒品者，處5 年以上有期徒刑，得併科新
臺幣500萬元以下罰金。
附表一
┌──┬──────┬────┬────────────────────────┐
│編號│扣 押 物 品 │數    量│備                           註                 │
├──┼──────┼────┼────────────────────────┤
│1   │海洛因      │1包     │鋁箔包裝，於高雄縣鳳山市○○○路222號前查獲     │
├──┼──────┼────┼────────────────────────┤
│2   │海洛因      │6包     │鋁箔包裝（因其中1 包內裝有2 包，故共計6 包），於│
│    │            │        │高雄市○鎮區○○路279 號4 樓和室之手提箱內查獲，│
│    │            │        │編號1及編號2之海洛因共淨重45‧39公克。          │
├──┼──────┼────┼────────────────────────┤
│3   │海洛因      │3塊     │海洛因磚3 塊，其中2 塊偏白色係以防水袋包裝，外面│
│    │            │        │再以報紙包裝，另1 塊黑色僅以防水袋包裝，均於高雄│
│    │            │        │市○鎮區○○路279 號四樓和室內查獲，3 塊海洛因磚│
│    │            │        │淨重1036‧26公克。                              │
├──┼──────┼────┼────────────────────────┤
│4   │甲基安非他命│41包    │原扣案33包，唯其中有8 包內裝有2 小包，共計41包（│
│    │            │        │驗餘總淨重1110．04公克），於高雄市○鎮區○○路27│
│    │            │        │9號4樓和室之手提箱內查獲。                      │
├──┼──────┼────┼────────────────────────┤
│5   │海洛因      │        │附表二編號4 、7 、8 、9 、12、14、15、16、18 、1│
│    │            │        │9等物上所附著之海洛因。                         │
└──┴──────┴────┴────────────────────────┘
附表二
┌──┬──────┬────┬────────────────────────┐
│編號│扣 押 物 品 │數    量│備                        註                    │
├──┼──────┼────┼────────────────────────┤
│1   │油壓機      │1台     │分裝毒品之用具                                  │
│    │            │        │於高雄市○鎮區○○路279號4樓和室內查獲          │
├──┼──────┼────┼────────────────────────┤
│2   │千斤頂      │1台     │分裝毒品之用具                                  │
│    │            │        │於高雄市○鎮區○○路279號4樓和室內查獲          │
├──┼──────┼────┼────────────────────────┤
│3   │壓模用鐵架  │2具     │分裝毒品之用具                                  │
│    │            │        │於高雄市○鎮區○○路279號4樓和室內查獲          │
├──┼──────┼────┼────────────────────────┤
│4   │壓模用方形鐵│10塊    │分裝毒品之用具，不含所附著之海洛因              │
│    │板          │        │於高雄市○鎮區○○路279號4樓和室內查獲          │
├──┼──────┼────┼────────────────────────┤
│5   │壓模用鐵棒  │1支     │分裝毒品之用具                                  │
│    │            │        │於高雄市○鎮區○○路279號4樓和室內查獲          │
├──┼──────┼────┼────────────────────────┤
│6   │壓模用圓柱鐵│1個     │分裝毒品之用具                                  │
│    │塊          │        │於高雄市○鎮區○○路279號4樓和室內查獲          │
├──┼──────┼────┼────────────────────────┤
│7   │壓模用壓克力│9塊     │分裝毒品之用具，不含所附著之海洛因              │
│    │板          │        │於高雄市○鎮區○○路279號4樓和室內查獲          │
├──┼──────┼────┼────────────────────────┤
│8   │壓模用方型鐵│4組     │分裝毒品之用具，不含所附著之海洛因              │
│    │磚          │        │於高雄市○鎮區○○路279號4樓和室內查獲          │
├──┼──────┼────┼────────────────────────┤
│9   │封口機      │1台     │分裝毒品之用具，不含所附著之海洛因              │
│    │            │        │於高雄市○鎮區○○路279號4樓和室內查獲          │
├──┼──────┼────┼────────────────────────┤
│10  │鋁箔紙袋    │12束    │分裝毒品之用具                                  │
│    │            │        │於高雄市○鎮區○○路279號4樓和室內查獲          │
├──┼──────┼────┼────────────────────────┤
│11  │空夾鍊袋    │12包    │分裝毒品之用具                                  │
│    │            │        │於高雄市○鎮區○○路279號4樓和室內查獲          │
├──┼──────┼────┼────────────────────────┤
│12  │濾網        │4個     │分裝毒品之用具，不含所附著之海洛因              │
│    │            │        │於高雄市○鎮區○○路279號4樓和室內查獲          │
├──┼──────┼────┼────────────────────────┤
│13  │葡萄糖粉    │2盒     │稀釋毒品所用之物                                │
│    │            │        │於高雄市○鎮區○○路279號4樓和室內查獲          │
├──┼──────┼────┼────────────────────────┤
│14  │塑膠杓子    │1個     │分裝毒品之用具，不含所附著之海洛因              │
│    │            │        │於高雄市○鎮區○○路279號4樓和室內查獲          │
├──┼──────┼────┼────────────────────────┤
│15  │刷子        │4支     │分裝毒品之用具，不含所附著之海洛因              │
│    │            │        │於高雄市○鎮區○○路279號4樓和室內查獲          │
├──┼──────┼────┼────────────────────────┤
│16  │攪拌用方型盒│1個     │分裝毒品之用具，不含所附著之海洛因              │
│    │            │        │於高雄市○鎮區○○路279號4樓和室內查獲          │
├──┼──────┼────┼────────────────────────┤
│17  │大型塑膠密封│1個     │分裝毒品之用具                                  │
│    │罐          │        │於高雄市○鎮區○○路279號4樓和室內查獲          │
├──┼──────┼────┼────────────────────────┤
│18  │電子磅秤    │1個     │分裝毒品之用具，不含所附著之海洛因              │
│    │            │        │於高雄市○鎮區○○路279號4樓和室內查獲          │
├──┼──────┼────┼────────────────────────┤
│19  │湯匙        │2支     │分裝毒品之用具，不含所附著之海洛因              │
│    │            │        │於高雄市○鎮區○○路279號4樓和室內查獲          │
├──┼──────┼────┼────────────────────────┤
│20  │手提箱      │1個     │裝置毒品之用具                                  │
│    │            │        │於高雄市○鎮區○○路279號4樓和室內查獲          │
├──┼──────┼────┼────────────────────────┤
│21  │鋁箔包裝袋  │1個     │包裝附表一編號1 所示海洛因之鋁箔包裝袋夾鍊袋，不│
│    │夾鍊袋      │2個     │含海洛因                                        │
├──┼──────┼────┼────────────────────────┤
│22  │鋁箔包裝袋  │5個     │包裝附表一編號2 所示海洛因之鋁箔包裝袋（其中1包 │
│    │夾鍊袋      │2個     │，內含有2 小包海洛因，即有2 個夾鍊袋），不含海洛│
│    │            │        │因                                              │
├──┼──────┼────┼────────────────────────┤
│23  │防水袋      │3個     │包裝附表一編號3所示海洛因磚3塊，不含海洛因      │
│    │報紙        │2張     │                                                │
├──┼──────┼────┼────────────────────────┤
│24  │外包裝      │41個    │包裝附表一編號4 甲基安非他命之鋁箔包裝袋或夾鍊袋│
│    │            │        │，不含甲基安非他命                              │
└──┴──────┴────┴────────────────────────┘
                                                    Ａ
